【裁判字號】    97,交聲,1247
【裁判日期】    970609
【裁判案由】    違反道路交通管理處罰條例聲明異議
【裁判全文】
臺灣臺北地方法院交通事件裁定        97年度交聲字第1247號
原處分機關  臺北市交通事件裁決所
異  議  人
即受處分人  甲○○
上列受處分人因違反道路交通管理處罰條例案件，對於臺北市交
通事件裁決所中華民國97年4 月15日所為之處分（原處分案號：
北市裁二字第裁22-1AD065307號），聲明異議，本院裁定如下：
    主  文
異議駁回。
    理  由
一、按設有禁止臨時停車標誌、標線處所不得臨時停車，道路交
    通安全規則第111 條第1 項第3 款定有明文；又按汽車駕駛
    人在禁止臨時停車處所停車者，處新台幣（下同）600 元以
    上1200元以下罰鍰，道路交通管理處罰條例第56條第1 項第
    1 款亦有明文。再按道路交通管理處罰條例第7 條之2 第1
    項第3 款、第6 款規定，汽車駕駛人違規停車，當場不能或
    不宜攔截製單舉發者，得對汽車所有人逕行舉發。
二、本件異議人即受處分人甲○○所有車號9T－4620號自用一般
    小貨車，於民國97年2 月20日上午10時34分許，在臺北市○
    ○○路○段71巷前，劃設有禁止臨時停車之紅線路段處違規
    停車，而由臺北市停車管理處以受處分人違反道路交通管理
    處罰條例第56條第1 項第1 款之規定，於拍照採證後逕行掣
    單舉發。經受處分人於舉發通知單所載應到案日期前，分別
    向原舉發單位及原處分機關提出申訴，原處分機關函請原舉
    發單位調查結果，仍認受處分人有前揭違規行為，遂於97年
    4 月15日依道路交通管理處罰條例第56條第1 項第1 款及道
    路交通管理事件統一裁罰基準表，裁處罰鍰900 元。又受處
    分人於97年4 月15日收受本件裁決書後，於同日提出異議，
    尚未逾法定聲明異議期限，合先敘明。
三、異議意旨略以：異議人家住在臺北市○○○路○段71巷9 號
    3 樓，由於去家中取需要物件而在圍牆外臨停一下時，填單
    人員即將「標示聯」夾在汽車雨刷夾縫內，但在同地點右方
    劃有紅線路段也有汽車停放，卻未留有「標示聯」，同一地
    點、同一時間紅線臨停，為何有不同的處理方式。又該標示
    聯上明示每逾2 小時得連續舉發，異議人在原地等候2 小時
    欲向填單人員查詢，卻未見填單人員出現。另依97年3 月28
    日自由時報A20 版，首次罰單申訴郝市長指示從寬認定，異
    議人為首次罰單申訴，臨停地點在自家之牆外，按情理不該
    取締處罰，為此聲明不服，請求撤銷原處分云云。
四、經查：
（一）異議人所有車號9T－4620號自用一般小貨車於97年2 月20
      日上午10時34分許，停放在臺北市○○○路○段71巷前劃
      有禁止臨時停車之紅線路段，且駕駛人當時不在車內之事
      實，為異議人所供承在卷，復有原舉發單位即臺北市停車
      管理處北市停四字第09731446500 號函及北市停四字第09
      732381500 號函附之現場採證照片1 幀在卷可稽，是異議
      人確有在設有禁止臨時停車之路段違規停車之事實，堪認
      明確。
（二）按行政行為，非有正當理由，不得為差別待遇，行政程序
      法第6 條定有明文。換言之，基於事理本質，相同事件固
      應為相同之處理，不得任意為差別之待遇，此即行政法上
      之平等原則；然在法治國家，遵守法規為每一國民之責任
      ，自亦不得以他人違規行為尚未被取締，即執以為自己亦
      可以不遵守規定之適法理由，否則即曲解平等原則之真義
      ，亦即人民不得主張「不法之平等」，故行政機關若怠於
      行使權限，致使人民因個案違法狀態未排除而獲得利益時
      ，該利益並非法律所應保護之利益，因此其他人民不能要
      求行政機關比照該違法案例授予利益。查本件異議人於紅
      線違規停車之事實既屬明確，已如前述，則其指摘本件舉
      發當時別有其他紅線違規臨停之車輛未受舉發等情，縱係
      屬實，自不能據為自身免責之依據。又原舉發單位取締違
      停車輛，係採機動性不定時、不定點區域巡邏告發，此經
      原舉發單位以前揭函述甚詳，是縱舉發人員未在返回異議
      人之違規停車處連續舉發，亦不影響異議人違規停車之行
      為。另本院對於不服交通裁罰之聲明異議，須依具體事證
      予以審查，本件違規事實既已明確，並經原處分機關依法
      予以裁處，則異議人依自由時報所稱罰單首次申訴應從寬
      認定等語云云，尚有誤會，並不可採。
（三）綜上所述，本件異議人確有於前揭時地在前述禁止臨時停
      車路段違規停車之行為，自屬違反道路交通管理處罰條例
      第56條第1 項第1 款之規定，則原處分機關依前揭規定及
      違反道路交通管理事件統一裁罰基準表之規定，裁處受處
      分人罰鍰900 元，核無違誤之處。從而，異議人提起異議
      為無理由，應予駁回。
五、據上論斷，應依道路交通案件處理辦法第19條，裁定如主文
    。
中    華    民    國    97    年    6     月     9    日
                      交通法庭法  官  吳俊龍
以上正本證明與原本無異。
如不服本裁定應於送達後5 日內向本院提出抗告狀。
                              書記官  高菁菁
中    華    民    國    97    年    6     月    9     日


司法院資訊處製作；財團法人民間司法改革基金會備份。
